臺灣高等法院刑事裁定
109年度聲字第4563號
聲  請  人  臺灣高等檢察署檢察官
受  刑  人  卓士傑



上列聲請人因受刑人數罪併罰有二裁判以上，聲請定其應執行之
刑（聲請案號：臺灣高等檢察署109年度執聲字第2345號），本
院裁定如下：
    主  文
甲○○犯如附表所示各罪所處之刑，應執行有期徒刑肆年柒月。
    理  由
一、聲請意旨略以：受刑人甲○○因詐欺等罪，先後經判決確定
　　如附表（原聲請書附表編號1、3、4所示犯罪日期有誤，分
　　別更正如附表所示），應依刑法第50條第1項但書第1款、第
　　2項、第53條、第51條第5款規定，定其應執行之刑，爰依刑
　　事訴訟法第477條第1項聲請裁定等語。
二、按裁判確定前犯數罪者，併合處罰之。但有下列情形之一者
    ，不在此限：一、得易科罰金之罪與不得易科罰金之罪。二
    、得易科罰金之罪與不得易服社會勞動之罪。三、得易服社
    會勞動之罪與不得易科罰金之罪。四、得易服社會勞動之罪
    與不得易服社會勞動之罪。前項但書情形，受刑人請求檢察
    官聲請定應執行刑者，依第51條規定定之；數罪併罰有二裁
    判以上者，應依刑法第51條之規定定其應執行之刑；又宣告
    多數有期徒刑者，於各刑中之最長期以上，各刑合併之刑期
    以下，定其刑期，但不得逾30年，刑法第50條、第53條、第
    51條第5款分別定有明文。次按刑事訴訟法第370條第2項、
    第3項，已針對第二審上訴案件之定其應執行之刑，明定有
    不利益變更禁止原則之適用；而分屬不同案件之數罪併罰有
    應更定執行刑之情形，倘數罪之刑，曾經定其執行刑，再與
    其他裁判宣告之刑定其執行刑時，在法理上亦應同受此原則
    之拘束。亦即，另定之執行刑，其裁量所定之刑期，不得較
    重於前定之執行刑加計後裁判宣告之刑或所定執行刑之總和
    。
三、經查，受刑人因詐欺等案件，先後經判處如附表所示有期徒
    刑（其中附表編號1共2罪，分別處有期徒刑4月、3月），且
    均經確定在案，此有本院被告前案紀錄表及如附表所示判決
    書附卷可稽。又附表編號1至3所示之罪刑得易科罰金，附表
    編號4、5所示之罪刑不得易科罰金，符合刑法第50條第1項
    但書不併合處罰之要件，然受刑人業已請求檢察官聲請定應
    執行刑，此有臺灣新竹地方檢察署受刑人定執行刑或易科罰
    金意願回覆表在卷可參，自應依據刑法第50條第2項之規定
    ，依同法第51條規定定其應執行刑。茲檢察官以本院為本件
    犯罪事實最後判決之法院，聲請定其應執行之刑，本院審核
    後認檢察官之聲請於法並無不合，爰就受刑人所犯如附表所
    示之罪，依刑法第51條第5款限制加重原則規定之外部性界
    限（即以最長期宣告刑有期徒刑3年3月為下限，以宣告刑總
    和有期徒刑6年2月為上限），並參酌如附表編號1至4所示之
    罪曾經本院以109年度聲字第4007號裁定定其應執行刑為有
    期徒刑2年1月確定等情【是此時裁量所定之刑期，不得較重
    於前定執行刑（有期徒刑2年1月）加計其餘裁判之宣告刑（
    有期徒刑3年3月）總和有期徒刑5年4月】，復本於罪責相當
    性之要求，在刑罰內、外部界限範圍內，兼衡如附表編號5
    之罪，前經臺灣新竹地方法院以108年度訴字第746號判決，
    將附表編號4、5之罪定其應執行有期徒刑4年2月，審酌受刑
    人各犯罪情節、侵害法益、犯罪次數、犯行間時間關連性暨
    整體犯罪評價等總體情狀綜合判斷，定其應執行之刑如主文
    所示。
四、據上論斷，應依刑事訴訟法第477條第1項，刑法第50條第2
　　項、第53條、第51條第5款，裁定如主文。
中　　華　　民　　國　　109 　年　　11　　月　　30　　日
                  刑事第十八庭  審判長法  官  何俏美
                                      法  官  陳海寧
                                      法  官  葉乃瑋
以上正本證明與原本無異。
如不服本裁定，應於收受送達後五日內向本院提出抗告狀。
                                      書記官  程欣怡
中　　華　　民　　國　　109 　年　　11　　月　　30　　日
附表：
 編          號             1            2            3  罪          名  詐欺取財 駕駛動力交通工具而有吐氣 所含酒精濃度達每公升零點 二五毫克以上之情形 詐欺取財  宣    告    刑  有期徒刑4月 有期徒刑3月 有期徒刑2月 有期徒刑6月  犯  罪  日  期  101年12月間至102年2月4日 104年6月21日  103年1月3日至104年4月28日  偵查(自訴)機關  年  度  案  號  臺灣新竹地方檢察署102年度 偵字第2830號 臺灣桃園地方檢察署105年度 撤緩偵字第28號 臺灣新竹地方檢察署105年度 偵字第7767號 最  後  事實審  法    院 臺灣新竹地方法院 臺灣桃園地方法院 臺灣新竹地方法院  案    號 103年度竹簡字第604號 105年度桃交簡字第301號 106年度簡上字第46號  判決日期 104年7月31日 105年10月17日 106年12月5日 確  定   判  決 法    院 臺灣新竹地方法院 臺灣桃園地方法院 臺灣新竹地方法院  案    號 103年度竹簡字第604號 105年度桃交簡字第301號 106年度簡上字第46號  確定日期 104年10月5日 105年11月14日 106年12月5日 得否易 科 罰 金            是           是           是 備           註  臺灣新竹地方檢察署104年 度執字第4888號 臺灣桃園地方檢察署107年度 執緝字第731號 臺灣新竹地方檢察署107年度 執字第1071號   （1）編號1所示詐欺取財二罪，前經臺灣新竹地方法院以103年度竹簡字第604號判決定 　　 應執行刑為有期徒刑5月。 （2）編號1、2所示之罪，前經臺灣桃園地方法院以105年度聲字第4613號裁定定應執行 　　 刑為有期徒刑6月。 （3）編號1至3所示之罪，前經臺灣新竹地方法院以107年度聲字第1208號裁定定應執行 　　 刑為有期徒刑10月。 （4）編號4、5所示之罪，前經臺灣新竹地方法院以108年度訴字第746號判決定應執行刑 　　 為有期徒刑4年2月（嗣經臺灣高等法院以109年度上訴字第1601號判決駁回上訴） 　　 。 （5）編號1至4所示之罪，前經臺灣高等法院以109年度聲字第4007號裁定定應執行刑為 　　 有期徒刑2年1月。   

 編          號             4            5  罪          名  詐欺取財 成年人故意對少年犯偽造有 價證券  宣    告    刑  有期徒刑1年8月 有期徒刑3年3月  犯  罪  日  期  104年1月1日至104年7月27日 104年8月4日  偵查(自訴)機關  年  度  案  號  臺灣新竹地方檢察署108年度偵字第4975號 臺灣新竹地方檢察署108年度偵字第4975號 最  後  事實審  法    院 臺灣高等法院 臺灣高等法院  案    號 109年度上訴字第1601號 109年度上訴字第1601號  判決日期 109年7月22日 109年7月22日 確  定   判  決 法    院 臺灣高等法院 臺灣高等法院  案    號 109年度上訴字第1601號 109年度上訴字第1601號  確定日期 109年7月22日 109年9月24日撤回上訴 得否易 科 罰 金            否           否 備           註  臺灣新竹地方檢察署109年度執他字第1128號 臺灣新竹地方檢察署109年度執字第5196號   （1）編號1所示詐欺取財二罪，前經臺灣新竹地方法院以1 　　 03年度竹簡字第604號判決定應執行刑為有期徒刑5月 　　 。 （2）編號1、2所示之罪，前經臺灣桃園地方法院以105年 　　 度聲字第4613號裁定定應執行刑為有期徒刑6月。 （3）編號1至3所示之罪，前經臺灣新竹地方法院以107年 　　 度聲字第1208號裁定定應執行刑為有期徒刑10月。 （4）編號4、5所示之罪，前經臺灣新竹地方法院以108年 　　 度訴字第746號判決定應執行刑為有期徒刑4年2月（ 　　 嗣經臺灣高等法院以109年度上訴字第1601號判決駁 　　 回上訴）。 （5）編號1至4所示之罪，前經臺灣高等法院以109年度聲 　　 字第4007號裁定定應執行刑為有期徒刑2年1月。